【裁判字號】    96,上訴,4816
【裁判日期】    970417
【裁判案由】    貪污治罪條例
【裁判全文】
臺灣高等法院刑事判決                96年度上訴字第4816號
上  訴  人
即  被  告  丁○○
                      2樓
            丙○○
                      2樓
共      同
選任辯護人  林  凱律師
            趙立偉律師
上  訴  人
即  被  告  乙○○
                      號
選任辯護人  鄒玉珍律師
上  訴  人
即  被  告  戊○○
選任辯護人  劉純增律師
上  訴  人
即  被  告  甲○
指定辯護人  義務辯護人  李克強律師
上列上訴人即被告等因貪污治罪條例案件，不服臺灣桃園地方法
院94年度訴字第377號，中華民國96年6月29日第一審判決（起訴
案號：臺灣桃園地方法院檢察署92年度偵字第16248號），提起
      上訴，本院判決如下：
    主  文
原判決撤銷。
丙○○、戊○○、甲○、乙○○、丁○○均無罪。
    理  由
一、公訴意旨略以：被告丙○○係桃園縣政府縣立體育場（下稱
    縣立體育場）場長，戊○○、甲○則分別係縣立體育場前後
    業務主管（民國90年7月間交接），乙○○、丁○○則分別
    係縣立體育場場地組租借業務前後承辦人（90年7月間交接
    ），其五人均為依法令服務於地方自治團體，負責辦理縣立
    體育場有關場地租借等業務，為具有法定職務權限之人員，
    屬貪污治罪條例第二條所稱之「公務員」。緣秀岡國際實業
    有限公司（下稱秀岡公司）負責人周采衡於90年5月間（起
    訴書誤載為7月間），經由桃園縣縣議員謝松祐介紹，向縣
    立體育場租借體育場欲舉辦「西安兵馬俑展」，丙○○、戊○○、乙○○及甲○、丁○○於先後接辦此一主管及監督業
    務時，均明知依「桃園縣立體育館使用管理要點」第三點規
    定：「如需售票者，由本場函請桃園縣政府核准使用在案，
    通知使用單位辦妥使用手續後使用。」，另依當時發布有效
    之「桃園縣立體育場各場地使用管理維護費收費標準」規定
    ，體育館維護費依租用單位是否售票而收取不同維護費，依
    上開標準每日分三場次（上午：8時至12時、下午：1時至5
    時、夜間：6時至10時），如有售票：日間每場新臺幣（下
    同）100000元，國定假日、星期六及例假日150000元，夜間
    每場150000元，國定假日、星期六及例假日220000元；如不
    售票：(一)日間每場25000元，國定假日、星期六及例假日
    50000元，夜間每場35000元，國定假日、星期六及例假日
    70000元。(二)商業性展覽每一攤位每日加收場地費500元，每
    一攤位面積以3mｘ3m計算。其五人於先後接辦此一主管業務
    時，亦均可得而悉秀岡公司租借縣立體育場場地舉辦「西安
    兵馬俑展」時，對外係以售票方式為之，竟共同基於圖利秀
    岡公司之犯意聯絡，於未經主管機關桃園縣政府之許可下，
    即由丙○○授意下違反桃園縣政府所訂之收費標準，另以本
    件符合：「1.非憑票入場部分大於憑票入場面積。2.憑票區
    域需少於體育場可用面積三分之一。3.須將與申請主題有關
    之一部分提供免費參觀。4.不得於入口處驗票，不要求民眾
    購票入場，民眾可於入場後憑個人意願參觀憑票區或免費區
    。5.憑票區域若大於體育場可用面積四分之一，入場時須附
    送民眾與其收費相近之商品。」之要件，由當時縣立體育場
    場地組租借業務承辦人乙○○、業務主管戊○○先於90年7
    月2日「桃園縣立體育場保證金暨訂金收費表」之「是否售
    票」欄載明「否」，並向上陳報場長丙○○核准，其後再由
    承接場地組租借業務承辦人丁○○、承接業務主管甲○於「
    桃園縣立體育場使用場地收費表」之「售票」欄載明「不售
    票」，並向上陳報場長丙○○核准，違法認定而以不售票方
    式收取維護費，惟經當時兼辦會計郭淑芳註記「如另簽0809
    」表示不同意見，即「該展據悉應屬有售票性質之展覽，而
    收費表所列『不售票』與實際不相符，經向場地租借許管理
    員秀鳳告稱，本案因不收費展覽場地大於收費展覽場地，故
    以不售票方式計價，惟本場各場地使用管理維護費收費標準
    均須由縣府核定方能實施，前述以不售票方式列計維護費將
    無所依循，除專案報縣府核定外，本案仍請依售票方式收取
    場地維護費。」等語，惟丁○○、甲○仍於90年8月23日，
    以違反桃園縣政府所訂收費標準，上簽擬採前開無法令依據
    而違法之五項要件，認定本件符合該五項要件而可以不售票
    方式向秀岡公司收取維護費，並由丙○○仍無視兼辦會計郭
    淑芳於該簽呈上所簽註之意見，即「一、因場地租金之多寡
    ，影響縣府縣庫收益，故本場場地使用管理維護費收費標準
    均須由縣府報議會通過後方能實施，如承租場地廠商部份租
    借區須憑票參觀，貴組以說明三之所定條件，認定為以『不
    售票』方式計算場租費，因其影響縣庫收益，非屬本場之行
    政裁量權，應於報縣府核定後方實施。二、本次『西安兵馬
    俑展』如由貴組確認部分區須購票憑票入場，而以『不售票
    』方式計價，請專案報縣府核定後方能實施，否則仍請以議
    會通過之收費標準，按『售票』方式收取場租」等語，仍逕
    決定以不售票方式收取維護費0000000元（起訴書誤認為
    0000000元），短收0000000元（起訴書誤認為0000000 元，
    因如依原售票方式收取維護費為0000000元），而直接使秀
    岡公司因而獲得上開不法利益。因認被告丙○○、戊○○、
    甲○、乙○○、丁○○均涉犯貪污治罪條例第6條第1項第4
    款之對於主管事務，明知違背法令，直接圖其他私人不法利
    益，因而獲得利益罪云云。
二、按犯罪事實應依證據認定之，無證據不得推定其犯罪事實；
    又不能證明被告犯罪者，應諭知無罪之判決，刑事訟訴法第
    154條、第301條第1項分別定有明文。次按刑事訴訟法上所
    謂定犯罪事實之證據，係指足以認定被告確有犯罪行為之積
    極證據而言，該項證據自須適合於被告犯罪事實之認定，始
    得作為斷罪之資料，而認定不利於被告之事實，須依積極證
    據，苟積極證據不足為不利於被告事實之認定時，即應為有
    利於被告之認定，更不必有何有利之證據，最高法院29年上
    字第3105號、30年上字第816號分別著有判例可資參照。
三、訊據被告丙○○、戊○○、甲○、乙○○、丁○○等人就其
    等分係桃園縣政府縣立體育場（下稱縣立體育場）場長、縣
    立體育場業務主管、承辦人，負責辦理縣立體育場有關場地
    租借等業務，於90年5月間，因秀岡公司向縣立體育場租借
    體育場欲舉辦「西安兵馬俑展」，其等以該租借案符合：「
    1.非憑票入場部分大於憑票入場面積。2.憑票區域需少於體
    育場可用面積三分之一。3.須將與申請主題有關之一部分提
    供免費參觀。4.不得於入口處驗票，不要求民眾購票入場，
    民眾可於入場後憑個人意願參觀憑票區或免費區。5.憑票區
    域若大於體育場可用面積四分之一，入場時須附送民眾與其
    收費相近之商品。」之要件，由被告乙○○、戊○○先於90
    年7月2日「桃園縣立體育場保證金暨訂金收費表」之「是否
    售票」欄載明「否」，並陳報被告丙○○核准，其後再由被
    告丁○○、甲○於「桃園縣立體育場使用場地收費表」之「
    售票」欄載明「不售票」，並陳報被告丙○○核准，當時兼
    辦會計郭淑芳註記「如另簽0809」表示不同意見，認「該展
    據悉應屬有售票性質之展覽，而收費表所列『不售票』與實
    際不相符，經向被告乙○○告稱，本案因不收費展覽場地大
    於收費展覽場地，故以不售票方式計價，惟本場各場地使用
    管理維護費收費標準均須由縣府核定方能實施，前述以不售
    票方式列計維護費將無所依循，除專案報縣府核定外，本案
    仍請依售票方式收取場地維護費。」等語，惟被告丁○○、
    甲○仍於90年8月23日，上簽擬採上開之五項要件，認定本
    件符合該五項要件而可以不售票方式向秀岡公司收取維護費
    ，並由被告丙○○於該簽呈上簽註之意見，即「一、因場地
    租金之多寡，影響縣府縣庫收益，故本場場地使用管理維護
    費收費標準均須由縣府報議會通過後方能實施，如承租場地
    廠商部份租借區須憑票參觀，貴組以說明三之所定條件，認
    定為以『不售票』方式計算場租費，因其影響縣庫收益，非
    屬本場之行政裁量權，應於報縣府核定後方實施。二、本次
    『西安兵馬俑展』如由貴組確認部分區須購票憑票入場，而
    以『不售票』方式計價，請專案報縣府核定後方能實施，否
    則仍請以議會通過之收費標準，按『售票』方式收取場租」
    等語，仍決定以不售票方式收取維護費之事實固不諱言；惟
    均堅決否認有何圖利犯行；被告丙○○辯稱：本案在伊等的
    認知上，就是認為以「不售票」的方式來收相關費用，檢察
    官起訴認為伊等把「售票」當作「不售票」，而收取維護費
    等相關費用，這部分不是事實。而商業性展覽依照伊等以前
    的收費表就是以不售票方式辦理，按照往例，以往也沒有商
    業性展覽在一樓賣參觀券的慣例，事實上所謂的五個要件，
    是對廠商更不利的，反而是圖公眾之利益，所以整個案子伊
    並沒有圖利廠商的意思。至於之前機器人展覽的時候，是因
    為廠商在入口就賣票，所以才會前段用售票方式計算場租，
    目的就是要求廠商變更回以前的商業性展覽的模式等語；被
    告戊○○辯稱：秀岡公司申請，縣政府核准以後，渠只是在
    秀岡公司繳交保證金、訂金的時候，有在「桃園縣立體育場
    保證金暨訂金收費表」上核章，至於要收取多少費用，並不
    是渠決定的，渠只是做書面審核而已，而且當初在報請縣政
    府核准的公文以及縣政府函覆表示同意的公文上，也都沒有
    提到本案是「售票」的方式，所以依據書面審查、計算之後
    ，渠才核章。渠處理時並沒有進入實質展覽活動，所以渠不
    清楚廠商有售票，因此渠並沒有圖利廠商的意圖等語；被告
    甲○辯稱：因為秀岡公司承租體育場，因為前階段的手續戊○○已經都辦好了，渠接手以後，因為已經收了訂金、保證
    金，所以渠只接觸到謝松祐縣議員有函體育場，希望本案體
    育場能夠以優惠的方式來收費，至於本案的收費標準，渠是
    依據桃園縣立體育場的收費標準來回答謝松祐縣議員，至於
    本案是否採取「售票」、「不售票」的標準來收取相關費用
    ，渠並沒有參與，渠接手的時候，收費的標準就已經決定好
    了。有關渠所簽辦的公文雖然會計有意見，但是後來也是直
    接送給場長，後來並沒有回到渠這邊，所以場長是如何辦理
    的，渠也不知道等語；被告乙○○辯稱：秀岡公司的公文來
    的時候，就是以商業展覽的名義聲請，而商業展覽本來伊等
    就是歸類在「不售票」的項目，而且秀岡公司所提出的計劃
    書裡面也沒有提到要售票，所以伊等在核算保證金、訂金的
    時候，就是以「不售票」的標準來核算，伊在本案是做到向
    秀岡公司收取保證金、訂金的階段，然後伊就移交給伊的後
    手丁○○。伊都是依照規定辦理，後段會計的意見伊沒有過
    問，因為伊已經調離了等語；被告丁○○辯稱：渠是於90年
    7月中旬接手場地租借的業務，渠接手的時候，兵馬俑已經
    開始在體育場展出，因為廠商的剩下的費用還沒有繳，所以
    渠有去找廠商，在收費表送上去以後，給會計簽意見，那時
    候渠才知道會計有表示本案應該是用「售票」的標準來收費
    ，至於當時決定是否要用「售票」、「不售票」，渠並沒有
    參與，可是渠後來看見會計的簽註意見後，有詢問乙○○以
    及場長丙○○，場長丙○○就告訴渠以往這類型的活動就是
    以「不售票」的方式來收費，乙○○也有跟渠講類似的情形
    ，之後場長丙○○也有跟渠說在90年2月的時候，有「日本
    機器人博覽會」，這個案子有訂立一個規範的要點，是規定
    商業性的展覽若要符合「不售票」的標準，必須達到五點要
    求，渠就再去翻閱「日本機器人博覽會」的案子，渠就再簽
    渠自己的意見，場長丙○○就批示：依目前的方式辦理，並
    且趕快把收費方式修改，以免日後產生爭議。渠並沒有圖利
    廠商，而且當初這個案子縣政府來調閱本件所有活動卷宗，
    該資料只有一份，縣政府要調閱的資料就是渠整理出來的，
    包含會計簽辦不同意見的部分，也是渠整理出來的，而且渠
    也有給場長看過，若渠確有違法情事，就不會把這些資料交
    出去等語。
四、公訴人認被告等均涉有圖利罪嫌無非以被告等之自白、證人
    郭淑芳、李應欽、何泰昇等人之證述、佐以「桃園縣立體育
    館使用管理要點」、「桃園縣立體育場各場地使用管理維護
    費收費標準（表）」、「西安兵馬俑展」計劃書、桃園縣議
    員謝松祐服務處函暨桃園縣政府函、證人郭淑芳之簽註意見
    、進退場次暨活動場次收費清冊等件為其主要論據。
五、惟查：
（一）惟如前述，被告丙○○、戊○○、甲○、乙○○、丁○○
      等人就其等分係桃園縣政府縣立體育場（下稱縣立體育場
      ）場長、縣立體育場業務主管、承辦人，負責辦理縣立體
      育場有關場地租借等業務，於90年5月間，因秀岡公司向
      縣立體育場租借體育場欲舉辦「西安兵馬俑展」，其等以
      該租借案符合：「非憑票入場部分大於憑票入場面積。憑
      票區域需少於體育場可用面積三分之一。3.須將與申請主
      題有關之一部分提供免費參觀。4.不得於入口處驗票，不
      要求民眾購票入場，民眾可於入場後憑個人意願參觀憑票
      區或免費區。5.憑票區域若大於體育場可用面積四分之一
      ，入場時須附送民眾與其收費相近之商品。」之要件，由
      被告乙○○、戊○○先於90年7月2日「桃園縣立體育場保
      證金暨訂金收費表」之「是否售票」欄載明「否」，並陳
      報被告丙○○核准，其後再由被告丁○○、甲○於「桃園
      縣立體育場使用場地收費表」之「售票」欄載明「不售票
      」，並陳報被告丙○○核准，當時兼辦會計郭淑芳註記「
      如另簽0809」表示不同意見，認「該展據悉應屬有售票性
      質之展覽，而收費表所列『不售票』與實際不相符，經向
      被告乙○○告稱，本案因不收費展覽場地大於收費展覽場
      地，故以不售票方式計價，惟本場各場地使用管理維護費
      收費標準均須由縣府核定方能實施，前述以不售票方式列
      計維護費將無所依循，除專案報縣府核定外，本案仍請依
      售票方式收取場地維護費。」等語，惟被告丁○○、甲○
      仍於90年8月23日，上簽擬採上開之五項要件，認定本件
      符合該五項要件而可以不售票方式向秀岡公司收取維護費
      ，並由被告丙○○於該簽呈上簽註之意見，即「一、因場
      地租金之多寡，影響縣府縣庫收益，故本場場地使用管理
      維護費收費標準均須由縣府報議會通過後方能實施，如承
      租場地廠商部份租借區須憑票參觀，貴組以說明三之所定
      條件，認定為以『不售票』方式計算場租費，因其影響縣
      庫收益，非屬本場之行政裁量權，應於報縣府核定後方實
      施。二、本次『西安兵馬俑展』如由貴組確認部分區須購
      票憑票入場，而以『不售票』方式計價，請專案報縣府核
      定後方能實施，否則仍請以議會通過之收費標準，按『售
      票』方式收取場租」等語，仍決定以不售票方式收取維護
      費之事實固不諱言；惟查被告丙○○、戊○○、甲○、乙○○、丁○○等人於偵查中固就上開事實之經過均坦承不
      諱，惟其等於偵查中或辯稱其等係依使用辦法收取費用等
      語（見4282號偵查卷第52頁）、或辯稱其承辦時未涉及維
      護費之收取標準等語（見4282號偵查卷第54頁）、或辯稱
      不知維護費部分係依不售票收取等語（見4282號偵查卷第
      55頁）、或辯稱其接手業務前即已確定以不售票方式收取
      場租等語（見4282號偵查卷第57頁）；足見被告等就上開
      事實之經過已有所辯解，並非對於檢察官所指之圖利之犯
      行予以自白，檢察官以被告等此部分之自白資為本案被告
      等被訴犯嫌之證據，顯非適合。
（二）另卷附之「桃園縣立體育館使用管理要點」、「桃園縣立
      體育場各場地使用管理維護費收費標準（表）」、「西安
      兵馬俑展」計劃書、桃園縣議員謝松祐服務處函暨桃園縣
      政府函、證人郭淑芳之簽註意見、進退場次暨活動場次收
      費清冊等件，於法僅足供系爭館場租用費用收取之標準之
      證明，關乎本件被告等係否涉犯圖利之犯嫌，亦非適合之
      證明，亦先此敘明。
（三）桃園縣議員謝松祐服務處函暨桃園縣政府函部分，固足證
      明桃園縣議員謝松祐曾致函桃園縣政府請求對於『西安兵
      馬俑展』場地租金及維護費等從優核算，而桃園縣政府承
      辦人員亦曾擬函稿以「本案屬商業性展覽，並無優惠減租
      之規定及先例，本案所請歉難照辦」等語，亦足見桃園縣
      議員謝松祐服務處函暨桃園縣政府函於法亦不適合被告等
      本案被訴圖利之犯嫌之證明。
（四）另查證人李應欽、何泰昇等人於偵查中之證述，均係關於
      桃園縣政府收到桃園縣議員謝松祐上開請求對於『西安兵
      馬俑展』場地租金及維護費等從優核算之函後之處理經過
      之供述（見16248號偵查卷第16至20頁、第24至28頁、第
      48至51頁）；亦足證證人李應欽、何泰昇等人於偵查中之
      證述於法亦非被告等本案被訴圖利之犯嫌之證明。
（五）另查「桃園縣立體育館使用管理要點」第10點第4項規定
      有使用單位如發售門票者，不得超過15000張（見4282偵
      查卷第108頁）；另「桃園縣立體育場田徑場使用管理要
      點」第9點第4項亦規定使用單位如發售門票，不得超過
      35000張（見本院卷第133頁）；再參以卷附（見本院卷第
      135、143頁）之桃園縣立體育館及桃園縣立體育場田徑場
      平面圖所載之設置座位數或容納人數分別為14144、15000
      ，足見上開桃園縣立體育館或桃園縣立體育場田徑場所定
      發售門票之上限，係宥於或有關該館場所設置座位數或容
      納人數；易言之，上開「桃園縣立體育館使用管理要點」
      或「桃園縣立體育場田徑場使用管理要點」所指之「發售
      門票」或「售票」，應係指以各該館場所設置座位之使用
      為標的，購票入座觀賞各該館場內之活動之者，應無疑義
      ；查被告丁○○初於調查局詢問時，即稱「該售票計價者
      應指販售座位票或需長時間滯場駐足觀看明顯區分場次者
      而言」等語（見4282偵查卷第27頁）；另參以被告丁○○
      及甲○於其90年8月23日簽說明欄一、亦載明「有關收費
      標準之售票方式計價者，參照桃園縣立體育館使用管理要
      點第10點第4項發售門票者，不得超過15000張之規定，顯
      係依據體育館看台座位數訂定。因此售票計價者應指販售
      座位票或需長時間滯場駐足觀看明顯區分場次者而言」等
      語（見4282偵查卷第132頁）。另證人郭淑芳於原審96年1
      月30日審理中亦證稱；「（所謂要發售門票的活動，是否
      就是指類似表演、球賽等活動？）是的，（若是如此，則
      巨大昆蟲展或本件展覽，是否就是指表演活動？）自外觀
      看起來不像。」（原審卷第442頁）；再參以卷附（原審
      卷第145至152頁）於86年2月26日起至92年8月26日止期間
      ，使用桃園縣立體育館之活動，其在桃園縣立體育場使用
      場地收費表之售票欄記載售票之活動者，如冰上世界－阿
      拉丁、職籃明星對抗賽、俠客歡尼爾演唱會、第20屆瓊斯
      杯籃球賽、日本鬼太鼓、馬丁催眠秀、泰國文化表演、美
      國華特迪士尼冰上世界，核其性質均屬表演、球賽等活動
      ；另參以原審依桃園縣政府所提供之展覽活動卷所整理出
      之展覽活動（參見原審卷第166頁及置於卷外之桃園縣立
      體育館90至92年展覽活動明細），其在桃園縣立體育場使
      用場地收費表之售票欄記載不售票之活動者，如兒童用品
      展、傢俱展、電腦展、電信展、書展、美食展等，核其性
      質均非屬表演、球賽等活動，亦不需使用館設座位，亦非
      需長時間滯場駐足觀看，更無區分場次者。足證被告等主
      觀上始終如一地認本件『西安兵馬俑展』，其性質不同於
      表演或球賽等活動，亦不需有座位或長時間滯場駐足觀看
      或區分場次，而將之歸於不售票之列者，尚非無據。
（六）按貪污治罪條例第6條第3款之圖利罪，要必以為自己或第
      三人圖取不法利益之犯意，始克當之，而有無此項犯意，
      須以證據認定之，不得以公務員失當行為之結果，使人獲
      得不法利益，遽行推定其自始即有圖利他人之犯意。最高
      法院73年度台上字第5900號著有判決可資參照。查本件『
      西安兵馬俑展』之展出單位向桃園縣立體育館承租館場時
      ，被告等人均曾告以應符合「1.非憑票入場部分大於憑票
      入場面積。2.憑票區域需少於體育場可用面積三分之一。
      3.須將與申請主題有關之一部分提供免費參觀。4.不得於
      入口處驗票，不要求民眾購票入場，民眾可於入場後憑個
      人意願參觀憑票區或免費區。5.憑票區域若大於體育場可
      用面積四分之一，入場時須附送民眾與其收費相近之商品
      。」之條件等情，業據被告丁○○、丙○○等人於調查局
      詢問時供述明確（見4282偵查卷第22至23頁、第37至38頁
      ）；即證人郭淑芳於於調查局詢時亦供稱：「乙○○口頭
      向我表示，依慣例西安兵馬俑展不收費展覽的場地大於收
      費展覽的場地，因此以不售票方式計價，並列出五項以不
      售票方式計價標準。」（見16248偵查卷第33頁）；證人
      郭淑芳於原審審理中亦為相同之陳述，其並證稱：「那時
      候場長（即被告丙○○）有跟我討論這五項標準，而這五
      項標準應該是以往參展模式及經驗。... 」等語（見原審
      卷第439頁）。而比較上述五項標準與「桃園縣立體育館
      使用管理要點」所訂之條件，該五項標準對於承租人而言
      ，顯然較為嚴苛。果被告等確有圖利西安兵馬俑展之展出
      單位之意圖，其等豈有反以較為嚴苛之條件責成於承租單
      位？其等以較為嚴苛之條件責成於承租單位，適足以證明
      被告等確無圖利秀岡公司之意圖。
六、此外復查無其他積極證據足資證明被告等有何圖利秀岡公司
    之犯行，是不能證明被告等犯罪，爰應為其無罪之諭知。
七、原審就卷存各項證據資料，未詳予勾稽，遽為被告等均有罪
    之諭知，並予科刑，顯有未洽。被告等上訴意旨，就此指摘
    原判決不當，求予撤銷改判，為有理由。應由本院將原判決
    撤銷，另為被告等人均無罪之諭知。
據上論斷，應依刑事訴訟法第369條第1項前段、第364條、第301
條第1項前段，判決如主文。
本案經檢察官羅松芳到庭執行職務。
中    華    民    國    97    年    4     月    17    日
                  刑事第二十庭審判長法  官  楊貴雄
                                    法  官  林立華
                                    法  官  林銓正
以上正本證明與原本無異。
檢察官如不服本判決，應於收受送達後10日內向本院提出上訴書
狀，其未敘述上訴之理由者並得於提起上訴後10日內向本院補提
理由書（均須按他造當事人之人數附繕本）。
                                    書記官  陳玲憶
中    華    民    國    97    年    4     月    17    日


司法院資訊處製作；財團法人民間司法改革基金會備份。
